臺灣臺中地方法院民事裁定
110年度抗字第315號
抗  告  人  楊銀花  

相  對  人  張金燕  

上列當事人間聲請本票裁定事件，抗告人對於民國110年11月19
日本院司法事務官所為110年度司票字第6474號裁定提起抗告，
本院合議庭裁定如下：
    主  文
抗告駁回。
抗告程序費用新臺幣壹仟元由抗告人負擔。
    理  由
一、抗告意旨略以：兩造並不認識，系爭本票亦非抗告人所簽發
    等語，爰依法提起抗告。
二、按執票人向本票發票人行使追索權時，得聲請法院裁定後強
    制執行，票據法第123條定有明文。又本票執票人依票據法
    第123條規定，聲請法院裁定許可對發票人強制執行，係屬
    非訟事件，此項聲請之裁定及抗告法院之裁定，僅依非訟事
    件程序，就本票形式上之要件是否具備予以審查為已足，並
    無確定實體上法律關係存否之效力，如發票人就票據債務之
    存否有爭執時，應由發票人提起確認之訴，以資解決，殊不
    容於裁定程序中為此爭執（最高法院57年台抗字第76號、56
    年台抗字第714號裁定意旨參照）。次按發票人或背書人，
    得為免除作成拒絕證書之記載。匯票上雖有免除作成拒絕證
    書之記載，執票人仍應於所定期限內，為承兌或付款之提示
    ，但對於執票人主張未為提示者，應負舉證之責。票據法第
    94條第1項、第95條分別定有明文，該規定依票據法第124條
    於本票準用之。而本票既已載明免除作成拒絕證書，執票人
    聲請裁定准予強制執行，即毋庸提出已為付款提示之證據。
    苟發票人抗辯執票人未為提示，依票據法第124條準用同法
    第95條但書之規定，即應由其負舉證責任（最高法院94年度
    台抗字第823號、84年度台抗字第22號裁定意旨參照）。
三、經查，相對人主張其執有抗告人於附表所示發票日，簽發免
    除作成拒絕證書如附表所示之本票5紙，因未載到期日，經
    相對人於民國110年11月12日提示未獲付款等情，已據其提
    出本票5紙（見原審卷第7-9頁）為證，且核其形式要件並無
    不符，原裁定准予強制執行，於法並無不合。抗告人雖以前
    情抗辯，惟抗告人抗辯其與相對人不認識，系爭本票非其所
    簽發云云，係屬實體抗辯，非本件非訴程序所得審究，抗告
    人提起本件抗告，為無理由，應駁回其抗告。
四、對於非訟事件，依法應由關係人負擔費用者，法院裁定命關
    係人負擔時，應一併確定其數額，非訟事件法第24條第1項
    定有明文，爰依法確定本件抗告程序費用額如主文第2項所
    示。
五、據上論結，本件抗告為無理由，依非訟事件法第46條、第21
    條第2項、第24條第1項，民事訴訟法第495條之1第1項、第4
    49條第1項、第95條，裁定如主文。　　　　　　　　
中　　華　　民　　國　　110 　年　　12　　月　　28　　日
                  民事第三庭  審判長法  官  陳宗賢

                                    法  官  廖純卿

                                    法  官  王金洲
不得再抗告。
中　　華　　民　　國　　110 　年　　12　　月　　28　　日
                        書記官  吳欣叡

附表

至清償日止利息按週年利率百分之六計算                          110年度抗字第315號       編號  發票日 金額（新臺幣） 到期日 利息起算日 票據號碼 備  註 1  110年6 月12日 10萬元 未載 110年11月12日 WG0000000 免除作成拒絕證書 2  110年6 月12日 10萬元 未載 110年11月12日 WG0000000 免除作成拒絕證書 3 110年6 月24日 10萬元 未載 110年11月12日 WG0000000 免除作成拒絕證書 4 110年6 月24日 10萬元 未載 110年11月12日 WG0000000  免除作成拒絕證書 5 110年7 月24日 10萬元 未載 110年11月12日 WG0000000 免除作成拒絕證書 

（以下空白）